臺灣板橋地方法院刑事判決　　　　　　100年度簡上字第819號
上　訴　人　臺灣板橋地方法院檢察署檢察官
被　　　告　李俊賢
上列上訴人因被告詐欺案件，不服本院於民國100 年8 月15日所
為之100 年度簡字第5658號第一審判決（聲請簡易判決處刑案號
：100 年度偵字第12903 號）提起上訴，本院管轄之第二審合議
庭以裁定進行簡式審判程序，判決如下：
    主  文
上訴駁回。
    事實及理由
一、本案經本院審理結果，認第一審以被告李俊賢所為係犯刑法
    第30條第1 項、第339 條第1 項之幫助詐欺取財罪，且被告
    之行為構成累犯，判處被告有期徒刑4 月，並諭知易科罰金
    之折算標準係以新臺幣1,000 元折算1 日，其認事用法均無
    違誤，量刑亦屬適當，應予維持，除補充：(一)檢察官聲請簡
    易判決處刑書所載被告之前案紀錄「因販賣毒品案件，經法
    院判處有期徒刑12年」部分，應更正為「因違反肅清煙毒條
    例、麻醉藥品管理條例等案件，經法院分別判處有期徒刑3
    年4 月、有期徒刑7 月，另因違反毒品危害防制條例案件，
    經法院判處有期徒刑3 年」，(二)被告係於民國100 年1 月6
    日凌晨3 時許，將其本案郵局帳戶之提款卡攜至某真實姓名
    、年籍不詳、綽號「阿源」之成年友人位於新北市○○區○
    ○路住處，交予「阿源」或「阿源」之妻舅，(三)被害人林思
    君因受詐騙而匯出之2 筆款項，其金額應更正為「新臺幣9,
    989 元、6998元」，(四)證據部分應補充被告於本院審理時之
    自白外，均引用如附件第一審判決書記載之事實、證據及理
    由。
二、上訴人依被害人林思君之請求，提起本件上訴，其上訴意旨
    略以：原審未審酌被告犯後未與被害人林思君達成和解，僅
    量處被告有期徒刑4 月，尚嫌過輕，爰提起本件上訴，請求
    撤銷原審判決，更為適當之判決等情。惟按按有關刑之量定
    ，乃實體法上賦予法院得為自由裁量之事項，倘原審法院量
    刑未逾越法律所規定之範圍，又無濫用權限之情形，即不得
    任意指摘為違法。查原審於量刑時，已具體審酌被告之主觀
    惡性程度，及被告之犯罪動機、目的、其行為對金融交易秩
    序、社會交易安全、各被害人所造成之損害程度等全部情狀
    ，並詳載於原審判決書內，而原審所為刑之量定，未逾法定
    刑之範圍，亦無何量刑權濫用之情，自難謂有何不當或輕縱
    之可言；上訴人提起本件上訴，指摘原審量刑過輕，為無理
    由，應予駁回。
據上論斷，應依刑事訴訟法第455 條之1 第1 項、第3 項、第36
8 條、第364 條、第273 條之1 第1 項、第373 條，判決如主文
。
本案經檢察官林修平到庭執行職務。
中    華    民    國   100    年    9     月    30    日
                刑事第十九庭  審判長法  官  楊志雄
                                    法  官  陳海寧
                                    法  官  劉景宜
不得上訴
上列正本證明與原本無異。
                                    書記官  謝秀青
中    華    民    國   100    年    10    月    11    日
附錄本案論罪科刑法條全文：
刑法第339條第1項
中華民國刑法第339條
（普通詐欺罪）
意圖為自己或第三人不法之所有，以詐術使人將本人或第三人之
物交付者，處5 年以下有期徒刑、拘役或科或併科1 千元以下罰
金。
以前項方法得財產上不法之利益或使第三人得之者，亦同。
前二項之未遂犯罰之。